臺灣士林地方法院民事裁定
111年度司繼字第1682號
聲  請  人  遠信國際資融股份有限公司

法定代理人  沈文斌  


上列聲請人聲請選任被繼承人遺產管理人事件，本院裁定如下：
    主  文
選任劉添錫律師（男、年籍資料詳卷、送達地址：新北市○○區○○
路○段00號10樓）為被繼承人林維政之遺產管理人。
准對被繼承人林維政（男、民國00年0月0日生、身分證統一編號
：Z000000000號，生前籍設新北市○○區○○街000巷00弄00○0號19
樓）之大陸地區以外繼承人為承認繼承之公示催告。
被繼承人林維政之大陸地區以外繼承人，應自前項公示催告最後
揭示法院公告處、資訊網路及其他適當處所之日起壹年貳月內承
認繼承。上述期限屆滿，無繼承人承認繼承時，被繼承人林維政
之遺產，於清償債權並交付遺贈物後，如有剩餘即歸屬國庫。
聲請程序費用由被繼承人林維政之遺產負擔。
    理  由
一、按先順序繼承人均拋棄其繼承權時，由次順序之繼承人繼承
    ，其次順序繼承人有無不明或第四順序之繼承人均拋棄其繼
    承權者，準用關於無人承認繼承之規定，民法第1176條第6
    項定有明文。次按繼承開始時，繼承人有無不明，而無親屬
    會議或親屬會議未於1 個月內選定遺產管理人者，利害關係
    人得聲請法院選任遺產管理人，並由法院依公示催告程序，
    定6 個月以上之期限，公告繼承人，命其於期限內承認繼承
    ，民法第1177條、第1178條第1 項、第2 項規定甚明。
二、本件聲請意旨略以：被繼承人林維政積欠聲請人債權未清償
    ，因被繼承人已於民國110年9月24日死亡，而其繼承人均已
    拋棄繼承或死亡，其親屬會議亦未於1 個月內選定遺產管理
    人，致聲請人對其遺產無法行使權利，爰依法聲請為被繼承
    人選任遺產管理人等語，並提出分期付款買賣申請書暨約定
    書、應收帳款明細、本院家事庭公告、繼承系統表、願任同
    意書、律師證書等件為證。
三、經查，聲請人主張上開事實，業據提出上開證據為佐，自堪
    信為真正。又聲請人既為被繼承人之債權人，其對於被繼承
    人之遺產具有利害關係，自屬法律上之利害關係人，故其聲
    請選任被繼承人之遺產管理人，洵屬有據，應予准許。茲審
    酌律師對法律學有專精，持有具高度公信力之專門職業技術
    執照，對於遺產管理事件應較熟稔，較能積極有效地發揮遺
    產之最大效益，亦較可避免債權人債權追索困難之缺失，故
    本院認為聲請人所陳報之劉添錫律師為適宜擔任遺產管理人
    之人選，且劉添錫律師亦出具願任同意書表示同意擔任本件
    被繼承人之遺產管理人，此有願任同意書、律師證書影本在
    卷可稽，爰選任劉添錫律師為被繼承人之遺產管理人，併依
    民法第1178條第2 項規定為承認繼承之公示催告。
四、依家事事件法第127 條，裁定如主文。
五、如不服本裁定，應於裁定送達後10日內，以書狀向本院提出
    抗告狀，並繳納抗告費新臺幣1,000 元。
中　　華　　民　　國　　111 　年　　9 　　月　　6 　　日
                家事庭司法事務官  高智皇